臺灣基隆地方法院民事判決
109年度訴字第650號
原      告  吳泰樺  
訴訟代理人  陳宏銘律師
被      告  賴紘翌  


上列當事人間侵權行為損害賠償事件，本院於民國110年1月12日
言詞辯論終結，判決如下：
    主  文
被告應給付原告新臺幣15萬元，及自民國109年12月17日起至清
償日止，按週年利率百分5之計算之利息。
原告其餘之訴駁回。
訴訟費用新臺幣1萬0,900元，由被告負擔新臺幣1,635元，餘由
原告負擔。
本判決原告勝訴部分，得假執行；但被告如以新臺幣15萬元為原
告供擔保後，得免為假執行。
原告其餘假執行之聲請駁回。 
    事實及理由
壹、原告起訴主張略以：
一、原因事實
    原告與訴外人馬瑞蓮於民國106年11月4日結婚，原告為其合
    法配偶，嗣原告於108年9月15日恰巧發現訴外人馬瑞蓮與被
    告之LINE通訊軟體之對話紀錄，其中不乏極度曖昧甚至發生
    性器交媾之談話內容，且訴外人馬瑞蓮亦向原告自承，確實
    有與被告進行性器接合，發生9次性行為。是以，被告與訴
    外人馬瑞蓮間上開行為，早已嚴重破壞婚姻制度，自屬於侵
    害原告身為合法配偶之身分法益。
二、法律主張
　　按民法第184條第1項、第185條第1項、第195條第1項及第3
    項之規定，併參最高法院55年台上字第2053號判例意旨，是
    以被告於明知原告為訴外人馬瑞蓮之合法配偶情況下，竟有
    如前述不正常交往關係，致原告受有精神上痛苦，且已不法
    侵害原告基於配偶關係之身分法益。
三、基於上述，聲明：
　　被告應給付原告新臺幣（下同）100萬元，及自起訴狀繕本
    送達翌日起至清償日止，按週年利率百分5之計算之利息。
貳、被告答辯略以：
　　承認原告所述均為事實，確有與原告配偶往來2至3個月，並
    發生性行為。
參、本院得心證之理由：
一、被告構成侵權行為
　  按因故意不法侵害他人之權利者，負損害賠償責任；不法侵
    害他人身體、健康、名譽、自由、信用、隱私、貞操，或不
    法侵害其他人格法益而情節重大者，被害人雖非財產上之損
    害，亦得請求賠償相當之金額，民法第184條第1項、第195
    條第1項前段分別定有明文。查本件原告主張上開事實，業
    據提出被告與訴外人馬瑞蓮LINE通訊軟體之對話紀錄等件為
    證，且被告就原告主張被告侵害原告配偶權之行為均自承不
    諱，核與原告指述相符，堪信為真實，又被告明知訴外人馬
    瑞蓮為原告之配偶，仍與其發生性行為，破壞原告及訴外人
    馬瑞蓮之家庭生活圓滿與婚姻和諧，自屬以違背善良風俗之
    方法，故意加損害於原告之配偶權，應構成侵權行為受有損
    害，自屬故意不法侵權行為，且致原告精神上產生痛苦，且
    情節非輕，故原告依侵權行為之法律關係，請求被告賠償非
    財產上損害，自屬有據。
二、本院就原告請求之精神慰撫金審酌如下
    按不法侵害他人之人格權，被害人受有非財產上損害，請求
    加害人賠償相當金額之慰撫金時，法院對於慰撫金之量定，
    應斟酌實際加害情形、所造成之影響、被害人所受精神上痛
    苦之程度、雙方之身分、地位、經濟狀況及其他各種情形，
    以核定相當之數額（最高法院47年台上字第1221號、51年台
    上字第223號、76年台上字第1908號判例意旨參照）。是以
    ，本院審酌被告為思慮成熟、具有判斷是非能力之成年人，
    應知與原告合法配偶為性行為，對其家庭生活圓滿幸福之影
    響與傷害，卻於原告與訴外人馬瑞蓮婚姻關係存續中為性行
    為，實已破壞原告婚姻生活圓滿，使原告喪失婚姻之信賴，
    侵害原告基於配偶關係之身分法益，原告精神上自受有相當
    程度之痛苦，是參酌原告從事電子業，月薪約5萬元，與訴
    外人馬瑞蓮婚姻尚存，且共同育有1子；而被告目前無業，
    前為運輸業，月薪約2萬元，業據兩造於110年1月12日言詞
    辯論期日當庭陳明，據此衡酌兩造之地位、身分、經濟能力
    、原告婚姻期間、本件侵害之時間長短及態樣、加害程度、
    原告所可能承受之精神上痛苦等一切情狀，認原告請求被告
    連帶賠償15萬元之非財產上損害為有理由，逾此部分之請求
    則屬無據，應予駁回。
三、末按給付無確定期限者，債務人於債權人得請求給付時，經
    其催告而未為給付，自受催告時起，負遲延責任。其經債權
    人起訴而送達訴狀，或依督促程序送達支付命令，或為其他
    相類之行為者，與催告有同一之效力。又遲延之債務，以支
    付金錢為標的者，債權人得請求依法定利率計算之遲延利息
    ；而應付利息之債務，其利率未經約定，亦無法律可據者，
    週年利率為百分之5，民法第229條第2項、第233條第1項前
    段、第203條分別定有明文。本件原告請求被告給付損害賠
    償，未定給付期限、以支付金錢為標的，又未約定利息，則
    被告自受催告時起，負遲延責任。又原告請求以起訴狀繕本
    送達翌日起計算法定遲延利息，而起訴狀繕本係於109年12
    月16日送達被告，則原告請求被告應自受起訴狀繕本送達翌
    日起，即自109年12月17日起加付法定遲延利息，並無不合
    ，應予准許。
肆、從而，原告本於民法第184條第1項、第195條第3項準用第1
    項規定，請求被告給付15萬元，及自起訴狀繕本送達翌日即
    自109年12月17日起，按週年利率百分之5計算之利息，為有
    理由，應予准許，逾此部分之請求，為無理由，應予駁回。
伍、本件原告勝訴部分，係所命給付之金額或價額未逾50萬元之
    判決，依民事訴訟法第389條第1項第5款規定，應依職權宣
    告假執行，並依職權酌定相當之擔保，宣告被告得預供擔保
    免為假執行。至於原告敗訴部分，其假執行之聲請失所附麗
    ，併予駁回。
陸、據上論結，本件原告之訴為一部有理由，一部無理由，依民
    事訴訟法第79條、第87條第1項、第389條第1項第5款、第39
    2條第2項，判決如主文。　　　
中　　華　　民　　國　　110 　年　　1 　　月　　19　　日
                      民事庭法　官  王翠芬
以上正本係照原本作成。
對於本件判決如有不服，應於收受送達後20日內向本院提出上訴
書狀，敘述上訴之理由，上訴於臺灣高等法院，並按他造當事人
之人數附具繕本。如委任律師提起上訴者，應一併繳納上訴審裁
判費。
中　　華　　民　　國　　110 　年　　1 　　月　　19　　日
                            書記官  陳怡君